Inventaris van het archief van het Ministerie van Onderwijs, Kunsten en Wetenschappen: Directie Technisch Beroepsonderwijs; Directie Beroepsgericht Voortgezet Onderwijs; Directie Onderwijs en Vorming Werkende Jongeren, (1913) 1918-1976
Nationaal Archief, Den Haag
Omstreeks 1952 vond de invoering van de archiefcode van de Vereniging van Nederlandse Gemeentenplaats. Deze code is echter in de loop van de tijd deels vervangen dan wel aangepast, al naar gelang de behoefte van de registratuur.
Het grootste gedeelte van het archief van de afdeling Vakonderwijs, de afdeling Huishoud- en Nijverheidsonderwijs en de afdeling Nijverheidsonderwijs over de periode 1918-1939 is door een medewerker van het Ministerie van Onderwijs en Wetenschappen geïnventariseerd en overgebracht naar het Algemeen Rijksarchief.
Overbrenging van een overheidsarchief
De verwerving van het archief
Het archief is krachtens bepalingen van de Archiefwet overgebracht.
Inhoud en structuur van het archief
2.14
Inhoud
In een bijlage bij de inventaris in enge zin is een concordans opgenomen met verwijzingen van de 'Winkelmaninventarisnummers' naar de inventarisnummers van deze geïnventariseerde archieven.
Bij de indeling van deze archieven werd uitgegaan van de hoofdindeling in 'Stukken van algemene aard' en 'Stukken betreffende bijzondere onderwerpen', waarbij in de eerste afdeling de stukken werden geplaatst die niet naar inhoud konden worden beschreven.
De afdeling 'Stukken betreffende bijzondere onderwerpen' werd in de inventaris conform het takenpakket onderverdeeld in 'Organisatie' en 'Taakuitvoering'. De rubriek 'Taakuitvoering' is verdeeld in 'Algemeen', 'Organisatie', 'Inrichting en bekostiging van het onderwijs', 'Financiële aangelegenheden', 'Onderwijzend en niet-onderwijzend personeel', 'Schoolgebouwen en -terreinen'/benodigdheden en hulpmiddelen' en 'Inspectie'. Beschrijvingen die een algemeen karakter dragen en die niet bij een van de rubrieken thuishoren, zijn ondergebracht bij de rubriek 'Algemeen'.
Selectie en vernietiging
De selectie en vernietiging is gebeurd op basis van de geldende vernietigingslijsten. Daarnaast is ook vernietigd op basis van artikel 3 lid 4 van het Archiefbesluit, de zogenaamde incidentele vernietiging.
De werkelijke vernietiging werd gerealiseerd door het Bureau Vernietiging Overheidsarchieven te Apeldoorn.
Na de inventarisatie van de CAS heeft in 1990 op grond van een incidentele machtiging van de Algemeen Rijksarchivaris, een vernietiging plaatsgevonden van de inventarisnummers 1 t/m 513.
Ordening van het archief
Door de verstoring van het herkomstbeginsel, een aantal interne en externe verhuizingen en een gedeelte was reeds geïnventariseerd en overgebracht, spreekt het vanzelf dat dit zijn weerslag heeft gehad op de oorspronkelijke ordening van de archieven.
De begincensuur van de archieven valt samen met de instelling van het Ministerie van Onderwijs, Kunsten en Wetenschappen en de afdeling Vakonderwijs (VO) op respectievelijk 25 en 27 september 1918. De eindcensuur 1 september 1975 valt samen met de opheffing van de directies en de reorganisatie van het Directoraat-Generaal voor het Voortgezet Onderwijs.
De omvang van de archieven bedroeg voor de bewerking 813 meter. Hiervan is 268 meter afgezonderd op grond van het bestemmingsbeginsel. Na bewerking is 447,3 meter in aanmerking gekomen voor vernietiging, zodat 97,7 meter archief overbleef waarvan 35 meter toegangen.
Aanwijzingen voor de gebruiker
Openbaarheidsbeperkingen
Volledig openbaar.
Materiële beperkingen
Aanvraaginstructie
Openbare archiefstukken kunnen online worden aangevraagd en gereserveerd. U kunt dit ook via de terminals in de studiezaal van het Nationaal Archief doen. Om te kunnen reserveren dient u de volgende stappen te volgen:
U maakt een profiel aan op www.gahetna.nl, en logt vervolgens in
Via de archiefinventaris (alleen de beschrijvingen met rode nummers) selecteert u het gewenste archiefstuk door op de knop 'Reserveren' te klikken
In het volgende scherm geeft u aan op welke dag u het archiefstuk wilt inzien
Indien u zich bevindt in de studiezaal en een tafelnummer heeft ontvangen kunt u dit nummer vermelden. Als u geen tafelnummer heeft kunt u tafelnummer 777 laten staan
Vervolgens bevestigt u uw reservering door deze te versturen.
Verwant materiaal
Beschikbaarheid van kopieën
Bijlagen
Overzicht van geraadpleegde bronnen
Aarts, dr. J.F.M.C., e.a. Onderwijs in Nederland. Groningen: Wolters-Noordhoff, 1985.
Klein-Fresen, J. Literatuurrapport ten behoeve van de bewerking van de archieven van: de afdeling Nijverheidsonderwijs. Winschoten: CAS, 1987.
Schabbing, C.E. Archieftechnisch onderzoeksrapport ten behoeve van de bewerking van het Ministerie van Onderwijs en Wetenschappen. 's-Gravenhage: CAS, 1987.
Staatsalmanak voor het Koninkrijk der Nederlanden. 1918-1975.
Staatsblad voor het Koninkrijk der Nederlanden. 1918-1975.
Nederlandse Staatscourant. 1918-1975.
I. Concordans op de concept-inventaris van de archieven van de afdeling Nijverheidsonderwijs, 1918-1939 door H. Winkelman van het ministerie van Onderwijs en Wetenschappen, 1984.
2407 744
2409 745
2415 745
2439 746
2445 747
2467 820
2474 749
2478 749
2484 749
2493 749
2499 820
2508 820
2517 750
2529 830
2532 752
2535 752
2536 820
2548 752
2575 753
2577 754
2584 627
2588 627
2602 821
2604 811
2609 811
2615 821
2616 639
2617 811
2634 644
2638 644
2639 822
2640 644
2643 646
2649 652
2653 824
2654 812
2658 662
2674 665
2678 665
2688 665
2689 824
2690 665
2691 665
2692 813
2698 824
2704 667
2705 667
2706 668
2707 813
2709 516
2715 813
2723 825
2724 670
2725 813
2726 564
2727 564
2728 564
2735 675
2736 814
2742 675
2745 825
2748 814
2753 825
2756 676
2766 677
2773 627
2782 691
2784 516
2786 564
2787 564
2788 564
2789 564
2790 564
2791 564
2792 564
2797 701
2804 818
2810 714
2812 714
2818 829
2819 725
2820 819
2834 819
2835 819
2838 727
2839 829
2855 564
2856 564
2857 564
2858 564
2859 564
2860 564
2861 564
2862 564
2869 750
2879 578
2880 627
2881 531
2886 580
2891 516
2893 578
2895 584
2904 516
2924 657
2930 665
2934 665
2937 671
2950 598
2959 685
2968 697
2987 674
2989 578
2990 627
2994 633
2999 645
3003 627, 673
3009 627
3011 627
3017 665
3018 673
3022 530
3025 530
3029 530
3030 566
3031 530
3032 530
3033 530
3034 530
3035 530
3036 580
3037 580
3038 566
3041 530
3042 597
3046 644
3050 821
3055 642
3056 822
3058 516
3059 811
3070 595
3073 811
3074 811
3078 661
3079 812
3080 824
3083 812
3085 516
3086 665
3094 677
3095 826
3098 595
3103 680
3104 826
3105 679
3106 679
3107 815
3110 595
3112 684
3114 684
3117 826
3121 684
3122 815
3123 684
3124 535
3125 595
3126 608
3129 535
3131 826
3136 686
3138 826
3140 816
3142 595
3147 827
3151 816
3154 595
3163 827
3166 816
3169 827
3170 695
3175 706
3176 581
3179 530
3181 828
3184 818
3186 818
3188 595
3193 715
3194 724
3198 734
3200 829
3201 734
3202 734
3204 819
3205 595
3209 733
3210 710
3211 733
3212 818
3214 599
3216 643
3217 599
3220 643
3221 639
3223 644
3226 655
3227 655
3230 663
3231 813
3235 639
3237 643
3238 678
3247 682
3253 689
3256 690
3259 816
3268 595
3269 705
3270 643
3272 643
3275 828
3277 655
3278 655
3279 643
3281 726
3286 741
3288 741
3289 829
3292 742
3293 643
3296 819
3297 742
3298 743
3302 746
3305 739, 811
3312 822
3314 811
3319 627
3320 627
3321 595
3333 811
3346 668
3347 825
3353 694
3358 706
3359 828
3363 727
3365 727
3367 819
3368 819
3371 697
3376 644
3380 531
3388 644
3403 824
3410 677
3413 531
3417 815
3422 682
3425 824
3429 812
3430 812
3436 531
3437 531
3442 707
3447 712
3449 712
3450 712
3452 719
3454 719
3455 829
3463 719
3465 742
3468 830
3474 638
3476 601
3477 595
3478 595
3481 675
3483 531
3484 531
3485 531
3489 638
3502 821
3507 647
3509 647
3513 823
3516 812
3517 812
3522 673
3524 825
3526 814
3534 678
3537 826
3540 679
3546 595
3559 514
3561 821
3562 811
3573 636
3578 640
3580 821
3581 811
3584 642
3586 822
3588 811
3590 642
3593 822
3596 822
3607 822
3608 644
3609 644
3611 640
3614 821
3617 642
3618 642
3620 642
3621 822
3623 811
3627 643
3631 811
3636 645
3638 645
3639 823
3641 647
3642 823
3643 812
3645 646
3647 823
3650 646
3654 652
3657 812
3665 812
3669 823
3670 812
3677 812
3678 823
3681 654
3682 654
3684 812
3689 823
3690 655
3691 823
3694 823
3695 655
3699 823
3700 656
3701 656
3703 657
3705 824
3706 812
3711 824
3713 824
3730 662
3734 664
3735 824
3736 813
3737 664
3740 666
3741 813
3743 824
3744 813
3746 668
3747 668
3748 825
3750 669
3752 813
3753 825
3754 815
3758 825
3759 669
3765 670
3766 825
3767 671
3773 825
3774 672
3775 813
3780 674
3781 825
3783 814
3786 825
3790 814
3791 814
3797 675
3798 675
3799 825
3806 825
3808 814
3813 676
3814 814
3821 814
3825 826
3826 815
3827 815
3829 826
3836 826
3836A 815
3838 678
3842 679
3843 679
3849 681
3850 815
3852 826
3856 681
3858 627
3859 681
3860 826
3861 815
3862 815
3869 682
3874 683
3875 826
3876 815
3885 824
3893 685
3894 685
3901 826
3905 826
3911 826
3912 688
3916 681
3917 826
3922 826
3924 816
3930 705
3933 691
3940 827
3945 827
3949 827
3954 693
3959 816
3967 816
3968 816
3969 696
3972 820
3974 829
3975 815
3978 827
3979 817
3981 817
3986 697
3989 827
3994 827
3996 817
4006 827
4010 699
4012 817
4015 827
4017 699
4021 699
4023 817
4031 703
4034 704
4039 654
4048 707
4050 828
4051 707
4052 818
4057 707
4060 818
4069 828
4071 818
4075 709
4077 709
4080 818
4083 711
4085 828
4087 711
4088 711
4089 711
4092 711
4101 828
4107 713
4111 828
4116 828
4118 819
4123 828
4125 828
4132 829
4133 820
4140 724
4142 725
4143 821
4145 815
4147 726
4149 819
4150 726
4154 829
4161 730
4168 829
4170 819
4172 735
4177 829
4178 740
4179 819
4181 741
4186 830
4187 743
4190 830
4191 743
4194 830
4196 746
4197 746
4199 683
4201 830
4202 746
4209 830
4210 751
4215 830
4216 751
4217 820
4226 830
4232 752
4234 753
4235 830
4237 820
4241 755
4243 830
4244 820
4250 565
4251 516
4254 675
4261 649
4266 653
4268 653
4272 646
4274 564
4275 812
4276 564
4279 564
4280 812
4281 824
4282 812
4284 647
4285 824
4288 647
4289 646
4292 649
4293 823
4294 693
4295 675
4303 675, 747
4304 678
4306 721
4312 827
4314 680
4317 820
4319 677
4321 829
4322 704
4323 746
4336 714
4356 823
4364 820
4365 820
4366 643
4367 646
4387 820
4388 820
4436 736
4439 721
4440 646
4441 704
4442 673
4443 693
4444 704
4445 673
4463 660
4464 660
4465 663
4472 827
4479 680
4487 698
4503 693
4510 673
4523 663
4524 747
4539 641
4542 713
4544 819
4556 653
4558 699
4559 718
4569 707
4589 693
4598 641
4603 644
4609 516
4613 708
4620 514
4621 514, 849
4625 851
4627 842
4628 842
4629 842
4631 843
4631 843
4633 843
4634 844
4635 844
4636 844
4637 844
4638 844
4639 844
4640 844
4641 844
4642 844
4643 844
4644 844
4645 844
4646 845
4647 845
4648 845
4649 845
4650 845
4651 845
4652 845
4653 845
4654 845
4655 845
4656 845
4657 845
4658 846
4659 846
4660 846
4661 846
4663 524
4670 544
4692 673
4829 536
4845 1
4846 2
4847 3
4848 4
4849 475
4850 5
4851 6
4852 7
4853 8
4854 9
4855 484
4856 10
4857 11
4858 12
4859 13
4860 14
4861 15
4862 16
4863 477
4864 478
4865 17
4866 18
4867 19
4868 20
4870 21,22
4871 23
4872 24
4873 25
4874 26
4875 479
4876 480
4877 481
4878 485
4879 27
4880 28
4881 30
4882 31
4883 32
4884 33
4885 34
4886 29
4887 482
4888 483
4889 37
4890 35
4891 40
4892 36
4893 38
4894 39
4895 487
4896 46
4897 41
4898 42
4899 45
4900 44
4901 43
4902 47
4903 488
4904 53
4905 52
4906 54
4907 49
4908 50
4909 51
4910 48
4911 489
4912 56
4913 55
4914 57
4915 58
4916 490
4917 491
4918 61
4919 62
4920 59
4921 60
4922 492
4923 67
4924 68
4925 64
4926 65
4927 63
4928 66
4929 69
4930 70
4931 493
4932 494
4933 495
4934 72
4935 73
4936 71
4937 74
4938 75
4939 76
4940 77
4941 496
4942 79
4943 80
4944 82
4945 78
4946 83
4947 84
4948 85
4949 86
4950 87
4951 88
4952 81
4953 497
4954 93
4955 94
4956 95
4957 96
4958 97
4959 98
4960 99
4961 100
4962 101
4963 90
4964 91
4965 92
4966 89
4968 498
4970 103
4971 104
4972 105
4973 106
4974 107
4975 108
4976 109
4977 110
4978 111
4979 112
4980 113
4981 114
4982 115
4983 116
4984 117
4985 118
4986 118
4987 102
4988 119
4989 120
4990 120
4991 499
4992 124
4993 125
4994 126
4995 127
4996 128
4997 129
4998 121
4999 122
5000 123
5001 137
5002 138
5003 131
5004 132
5005 133
5006 134
5007 135
5008 136
5009 130
5010 139
5011 500
5012 500
5013 152
5014 153
5015 154
5016 155
5017 156
5018 143
5019 144
5020 145
5021 146
5022 147
5023 148
5024 140
5025 141
5026 142
5027 149
5028 150
5029 151
5030 157
5031 501
5032 501
5033 161
5034 162
5035 163
5036 164
5037 165
5038 166
5038 158
5040 159
5041 160
5042 168
5043 169
5044 170
5045 171
5046 172
5047 174
5048 175
5049 173
5050 167
5051 502
5052 502
5053 180
5054 181
5055 182
5056 183
5057 184
5058 177
5059 178
5060 179
5061 186
5062 187
5063 188
5064 189
5065 190
5066 191
5067 185
5068 176
5069 192
5070 503
5071 503
5072 196
5073 197
5074 198
5075 199
5076 200
5077 193
5078 194
5079 195
5080 202
5081 203
5082 204
5083 205
5084 207
5085 208
5086 201
5087 206
5088 504
5089 504
5090 213
5091 214
5092 215
5093 216
5094 217
5095 210
5096 211
5097 212
5098 219
5099 220
5100 221
5101 222
5102 223
5103 209
5104 225
5105 224, 505
5106 218
5107 505
II. Concordantie op de inventaris van de CAS uit 1990
514 1
515 2
516 3
517 4
518 5
519 6
520 7
521 8
522 9
523 10
524 11
525 12
526 13
527 14
528 15
529 16
530 17
531 18
532 19
533 20
534 21
535 22
536 23
537 24
538 25
539 27
541 28
542 29
543 30
544 31
545 32
546 33
547 34
548 35
549 36
550 37
551 38
552 39
553 40
554 41
555 42
556 43
557 44
558 45
559 46
560 47
561 48
562 49
563 50
564 51
565 52
566 53
567 54
568 55
569 56
570 57
571 58
572 59
573 60
574 61
575 62
576 63
577 64
578 65
579 66
580 67
581 68
582 69
583 70
584 71
585 72
586 73
587 74
588 75
589 76
590 77
591 78
592 79
593 80
594 81
595 82
596 83
597 84
598 85
599 86
600 87
601 88
602 89
603 90
604 91
605 92
606 93
607 94
608 95
609 96
610 97
611 98
612 99
613 100
614 101
615 102
616 103
617 104
618 105
619 106
620 107
621 108
622 109
623 110
624 111
625 112
626 113
627 114
628 115
629 116
630 117
631 118
632 119
633 120
634 121
635 122
636 123
637 124
638 125
639 126
640 127
641 128
642 129
643 130
644 131
645 132
646 133
647 134
648 135
649 136
650 137
651 138
652 139
653 140
654 141
655 142
656 143
657 144
658 145
659 146
660 147
661 148
662 149
663 150
664 151
665 152
666 153
667 154
668 155
669 156
670 157
671 158
672 159
673 160
674 161
675 162
676 163
677 164
678 165
679 166
680 167
681 168
682 169
683 170
684 171
685 172
686 173
687 174
688 175
689 176
690 177
691 178
692 179
693 180
694 181
695 182
696 183
697 184
698 185
699 186
700 187
701 188
702 189
703 190
704 191
705 192
706 193
707 194
708 195
709 196
710 197
711 198
712 199
713 200
714 201
715 202
716 203
717 204
718 205
719 206
720 207
721 208
722 209
723 210
724 211
725 212
726 213
727 214
728 215
729 216
730 217
731 218
732 219
733 220
734 221
735 222
736 223
737 224
738 225
739 226
740 227
741 228
742 229
743 230
744 231
745 232
747 234
748 235
749 236
750 237
751 238
752 239
753 240
754 241
755 242
756 243
757 244
758 245
759 246
760 247
761 248
762 249
763 250
764 251
765 252
766 253
767 254
768 255
769 256
770 257
771 258
772 259
773 260
774 261
775 262
776 263
777 264
778 265
779 266
780 267
781 268
782 269
783 270
784 271
785 272
786 273
787 274
788 275
789 276
790 277
791 278
792 279
793 280
794 281
795 282
796 283
797 284
798 285
799 286
800 287
801 288
802 289
803 290
804 291
805 292
806 293
807 294
808 295
809 296
810 297
811 298
812 299
813 300
814 301
815 302
816 303
817 304
818 305
819 306
820 307
821 308
822 309
823 310
824 311
825 312
826 313
827 314
828 315
829 316
830 317
831 318
832 319
833 320
834 321
835 322
836 323
837 324
838 325
839 326
840 327
841 328
842 329
843 330
844 331
845 332
846 333
847 334
848 335
849 336
850 337
851 338
852 339
853 340
854 341
855 342
856 343
857 344
893 345
894 346
895 347
896 348
897 349
898 350
899 351
900 352
901 353
902 354
903 355
904 356
905 357
906 358
907 359
908 360
909 361
910 362
911 363
912 364
913 365
914 366
915 367
916 368
917 369
918 370
919 371
920 372
921 373
922 374
923 375
924 376
925 377
926 378
927 379
928 380
929 381
930 382
931 383
932 384
933 385
934 386
935 387
936 388
937 389
938 390
939 391
940 392
941 393
942 394
943 395
944 396
945 397
946 398
947 399
948 400
949 401
950 402
951 403
952 404
953 405
954 406
955 407
956 408
957 409
958 410
959 411
960 412
961 413
962 414
963 415
964 416
965 417
966 418
967 419
968 420
969 421
970 422
971 423
972 424
973 425
974 426
975 427
976 428
977 429
978 430
979 431
980 432
981 433
982 434
983 435
984 436
985 437
986 438
987 439
988 440
989 441
990 442
991 443
992 444
993 445
994 446
995 447
996 448
997 449
998 450
999 451
1000 452
1001 453
1002 454
1003 455
1004 456
1005 457
1006 458
1007 459
1008 460
1009 461
1010 462
1011 463
1012 464
1013 465
1014 466
1015 467
1016 468
1017 469
1018 470
1083 471
1084 472
1085 473
1086 474
1087 475
1088 476
1089 477
1090 478
1091 479
1092 480
1093 481
1094 482
1095 483
1096 484
1097 485
1098 486
1099 487
1100 488
1101 489
1102 490
1103 491
1104 492
1105 493
1106 494
1107 495
1108 496
1109 497
1110 498
1111 499
1112 500
1113 501
1114 502
1115 503
1116 504
1117 505
1118 506
1119 507
1120 508
1121 509
1122 510
1123 511
1124 512
1125 513
1126 514
1127 515
1128 516
1129 517
1130 518
1131 519
1132 520
1133 521
1134 522
1135 523
1136 524
1137 525
1138 526
1139 527
1140 528
1141 529
1142 530
1143 531
1144 532
1145 533
1146 534
1147 535
1148 536
1149 537
1150 538
1151 539
1152 540
1153 541
1154 542
1155 543
1156 544
1157 545
1158 546
1159 547
1160 548
1161 549
1162 550
1163 551
1164 552
1165 553
1166 554
1167 555
1168 556
1169 557
1170 558
1171 559
1172 560
1173 561
1174 562
1175 563
1176 564
1177 565
1178 566
1179 567
1180 568
1181 569
1182 570
1183 571
1184 572
1185 573
1186 574
1187 575
1188 576
1189 577
1190 578
1191 579
1192 580
1193 581
1194 582
1195 583
1196 584
1197 585
1198 586
1199 587
1200 588
1201 589
1202 590
1203 591
1204 592
1205 593
1206 594
1207 595
1208 596
1209 597
1210 598
1211 599
1212 600
1213 601
1214 602
1215 603
1216 604
1217 605
1218 606
1219 607
1220 608
1221 609
1222 610
1223 611
1224 612
1225 613
1226 614
1227 615
1228 616
1229 617
1230 618
1231 619
1232 620
1233 621
1234 622
1235 623
1236 624
1237 625
1238 626
1239 627
1240 628
1241 629
1242 630
1243 631
1244 632
1245 633
1246 634
1247 635
1248 636
1249 637
1250 638
1251 639
1267 640
1268 641
1269 642
1270 643
1271 644
1272 645
1273 646
1274 647
1275 648
1276 649
1277 650
1278 651
1279 652
1280 653
1281 654
1282 655
1283 656
1284 657
1285 658
1286 659
1287 660
1288 661
1289 662
1290 663
1291 664
1292 665
1293 666
1294 667
1295 668
1296 669
1297 670
1298 671
1299 672
1300 673
1301 674
1302 675
1303 676
1304 677
1305 678
1306 679
1307 680
1308 681
1309 682
1310 683
1311 684
1312 685
1313 686
1314 687
1315 688
1316 689
1317 690
1318 691
1319 692
1320 693
1321 694
1322 695
1323 696
1324 697
1325 698
1326 699
1327 700
1328 701
1329 702
1330 703
1331 704
1332 705
1333 706
1334 707
1335 708
1336 709
1337 710
1338 711
1339 712
1340 713
1341 714
1342 715
1343 716
1344 717
1345 718
1346 719
1347 720
1348 721
1349 722
1350 723
1351 724
1352 725
1353 726
1354 727
1355 728
1356 729
1357 730
1358 731
1359 732
1360 733
1361 734
1362 735
1363 736
1364 737
1365 738
1366 739
1367 740
1368 741
1369 742
1370 743
1371 744
1372 745
1373 746
1374 747
1375 748
1376 749
1377 750
1378 751
1379 752
1380 753
1381 754
1382 755
1383 756
1383 757
Lijst van gebruikte afkortingen
Afd.
Afdeling
Alg. Beheer
Algemeen Beheer
A.Z.
Algemene Zaken
Beeld. vorm.
Beeldende vormgeving
Begr. en verantw.
Begrotingen en verantwoordingen
Bekost. en inr.
Bekostiging en inrichting
Beleid en ontw.
Beleid en ontwikkeling
B.O.
Bouwzaken Onderwijs
B.V.O.
Beroepsonderwijs en Vormingswerk, later Beroepsgericht Voortgezet Onderwijs
Bijz. taken
Bijzondere taken
Curs. m.o. etc.
Cursorisch middenstandsonderwijs en cursorisch economisch en administratief onderwijs
e.o.
en overige
E.a.o.
Economisch en administratief onderwijs
Ex. en admin. ond.
Economisch en administratief onderwijs
E.E.G.
Europese Economische Gemeenschap
Fin. Za.
Financiële Zaken
H.soc.ped.o.
Hoger sociaal pedagogisch onderwijs
H.e.a.o.
Hoger economisch en administratief onderwijs
H.h.n.o.
Hoger huishoud- en nijverheidsonderwijs
H.m.o.
Hoger middenstandsonderwijs
H.n.o.
Handels- en nijverheidsonderwijs
H.n.o.
Huishoud- en nijverheidsonderwijs
H.t.o.
Hoger technisch onderwijs
Jur. Za.
Juridische Zaken
Kunstonderw.
Kunstonderwijs
L.a.v.o.
Lager algemeen voortgezet onderwijs
L.b.o.
Lager beroepsonderwijs
L.e.a.o.
Lager economisch en administratief onderwijs
Leerpl. vr. jeugd
Leerplichtvrije jeugd
L.h.n.o.
Lager huishoud- en nijverheidsonderwijs
L.w.
Leerlingwezen
L.m.o.
Lager middenstandsonderwijs
L.t.o.
Lager technisch onderwijs
M. Soc. ped. o.
Middelbaar sociaal pedagogisch onderwijs
M.h.n.o.
Middelbaar huishoud- en nijverheidsonderwijs
Midd. ond.
Middelbaar onderwijs
Midd. ond.
Middenstandsonderwijs
M.t.o.
Middelbaar technisch onderwijs
Muziek, dans enz.
Muziek, dans, kleinkunst en toneel
N.o.
Nijverheidsonderwijs
O.b.a.o.
Opleiding voor het bewijs van Algemene ontwikkeling nijverheidsonderwijs
Ond. en pers/
Onderwijs en personeel
Onderafd.
Onderafdeling
Ondh. techn. inr. enz.
Afdeling Onderhoud Technische Inrichting, Standaardisatie en Veiligheid
Onderw.
Onderwijs
Ontw. part. ond.
Ontwikkeling participatie-onderwijs
O.P.O.
Ontwikkeling Participatie-Onderwijs
O.V.W.J.
Onderwijs en Vorming Werkende Jongeren
Part. ond.
Participatie onderwijs
Pers. kosten
Personeelskosten
Pers. aangel. kunstond.
Personele aangelegenheden kunstonderwijs
Schrift. onderw.
Schriftelijk onderwijs
S.f.o.
Schriftelijk onderwijs
S.P.o.
Sociaal pedagogisch onderwijsp
Subs.
Subsidies
Subs. en inr.
Subsidie en inrichting
Subsid.
Subsidiëring
T.b.o.
Technisch beroepsonderwijs
V.h.m.o.
Voorbereidend hoger en middelbaar onderwijs
V.J.
Vormingswerk Jongeren
V.L.J.
Vormingswerk voor Leerplichtvrije Jeugd
V.o.
Vakonderwijs
Vorm. werk
Vormingswerk
V.w.
Vormingswerk
Beschrijving van de series en archiefbestanddelen
- ARCHIEF VAN DE AFDELINGEN VAKONDERWIJS, HANDELS - EN NIJVERHEIDSONDERWIJS EN DE (HOOFD )AFDELING NIJVERHEIDSONDERWIJS (1913 - ) 1918 -1965 ( -1966 ), I
  - Stukken van algemene aard, 1.
    - Circulaires, 1921-1966; 1-2; 2 pakken
      - 1921-1957, 1
      - 1958-1966, 2
    - Nota's, 1965-1966., 3; 1 omslag
  - Stukken betreffende bijzondere onderwerpen, 2.
    - ORGANISATIE, 2.1
      - Stukken betreffende de organisatie van de afdeling Nijverheidsonderwijs over de periode 1949-1965, 1948-1965; 4; 1 omslag
        Organisatie en administratie
        Teken- en parafeerbevoegdheid,
    - TAAKUITVOERING, 2.2
      - Algemeen, 2.2.1
        - Stukken betreffende de totstandkoming en wijziging van de Nijverheidsonderwijswet 1919 (stbl.nr. 593), 1913-1936; 5-6; 2 pakken
          - 1913-1925, 5
          - 1930-1936, 6
        - Stukken betreffende het verlenen van medewerking aan de totstandkoming van de Ontwerp Landbouwonderwijswet, 1919-1923; 7; 1 omslag
        - Stukken betreffende de behandeling van het wetsontwerp tot erkenning van het Handelsonderwijs, 1921-1928; 8; 1 omslag
        - Stukken betreffende het verlenen van medewerking aan de totstandkoming van het Wetsontwerp ter tegemoetkoming in de schade door de afsluiting van de Zuiderzee aan de Zuiderzeevissersbevolking, 1921-1929; 9; 1 omslag
        - Stukken betreffende de Wet op de Zeevaart- en de Zeevisvaartdiploma's (stbl.nr. 456-1935), de Wet op de Zeevisvaartdiploma's (stbl.nr. 455-1935), alsmede algemene maatregelen van bestuur ter uitvoering van deze wetten, 1930-1939; 10; 1 pak
        - Stukken betreffende de behandeling van voorstellen van de Minister van Financiën over de samenstelling en de werkwijze van de afdeling Nijverheidsonderwijs van de Onderwijsraad, 1931; 11; 1 omslag
        - Stukken betreffende weerlegging van de bezwaren, geopperd door het hoofdbestuur van de Bond van Vereenigingen tot het geven van Nijverheidsonderwijs te 's-Gravenhage, over het voeren van de administratie bij gesubsidieerde nijverheidsscholen, 1933; 12; 1 omslag